【裁判字號】    98,易,3528
【裁判日期】    990409
【裁判案由】    毒品危害防制條例
【裁判全文】
臺灣臺北地方法院刑事判決              98年度易字第3528號
公  訴  人  臺灣臺北地方法院檢察署檢察官
被      告  甲○○
上列被告因毒品危害防制條例案件，經檢察官提起公訴（98年度
毒偵字第3275號），嗣因被告就被訴事實為有罪之陳述，本院告
知被告簡式審判程序之旨，並聽取當事人之意見後，裁定改依簡
式審判程序進行，判決如下：
    主  文
甲○○施用第二級毒品，處有期徒刑肆月，如易科罰金，以新臺
幣壹仟元折算壹日。
    事  實
一、甲○○前因施用毒品案件，經本院以94年度毒聲字第161號
    裁定送觀察、勒戒後，認無繼續施用毒品之傾向，於民國94
    年10月28日出所，且經臺灣臺北地方法院檢察署檢察官以94
    年度毒偵緝字第231號為不起訴之處分確定。詎仍不知悔改
    ，復於98年10月22日之某時許，在臺北縣中和市○○街友人
    之住處，施用第二級毒品甲基安非他命1次。嗣於98年10月
    23日，經臺灣臺北地方法院檢察署觀護人室採集尿液，送驗
    結果呈甲基安非他命陽性反應，始查知上情。
二、案經臺灣臺北地方法院檢察署觀護人室簽分臺灣臺北地方法
    院檢察署檢察官偵查起訴。
    理  由
壹、程序方面：
    按本件被告甲○○所犯係死刑、無期徒刑、最輕本刑為3年
    以上有期徒刑以外之罪，其於準備程序就前揭被訴事實為有
    罪之陳述，經法官告知簡式審判程序之旨，並聽取其與公訴
    人之意見後，本院認無不得或不宜改依簡式審判程序進行之
    處，爰依刑事訴訟法第273條之1第1項、第284條之1，裁定
    本件由受命法官獨任進行簡式審判程序，合先敘明。
貳、實體方面：
一、訊據被告甲○○對於前揭犯罪事實均坦承不諱，本院復審酌
    ：
  (一)查被告前因施用毒品案件，有如前揭犯罪事實欄所載經送觀
    察勒戒及觀察勒戒執行完畢釋放之紀錄之紀錄，此有臺灣高
    等法院被告前案紀錄表1份在卷可按。是以被告於涉犯本案
    之前，業曾因施用毒品案件，經送前揭觀察、勒戒後，被告
    於前揭觀察勒戒執行完畢釋放後之5年內，再犯施用毒品之
    罪，自應依法追訴審判甚明。
  (二)次查，經警將自被告處所採之尿液送驗結果，係呈甲基安非
    他命陽性反應，此有臺灣臺北地方法院檢察署施用毒品犯受
    保護管束人尿液檢體監管紀錄表、臺灣尖端先進生技醫藥股
    份有限公司於98年11月2日出具之濫用藥物檢驗報告各1份在
    卷可稽（見98年度毒偵字第3275號偵查卷第1-1頁、第4頁）
    。查以，酵素免疫分析法屬免疫學分析原理，當其他藥物化
    學結構相近才可能引起偽陽性；氣相層析質譜儀法則係目前
    確認藥物篩檢結果時最常採用之確認方法，在良好的操作條
    件下，以氣相層析質譜儀作藥物及其代謝物之定性及定量分
    析，幾乎不會有偽陽性反應產生，行政院衛生署管制藥品管
    理局92年6月20日管檢字第0920004713號函函述甚明，是本
    件上開檢驗報告結果，應屬精確而堪採信。且依文獻Clark'
    s Isol ation andIdentificationof Drugs第三版之記述：
     施用甲基安非他命後24小時內，約有施用劑量之百分之七
    十由尿中排出，經人體可代謝出甲基安非他命原態及其代謝
    物安非他命，依據JonathanM.等人2002年文獻報導，以5名
    測試者於4週內分4次使用，每次施用甲基安非他命20 mg劑
    量後，收集其尿液並以250ng/ml為閾值時，其最長檢出時間
    為96小時（行政院衛生署管制藥品管理局93年7月22日管檢
    字第0930006615號函參照）。準此而論，被告之尿液經以氣
    相層析質譜儀分析法檢驗，既係呈甲基安非他命陽性反應，
    顯見被告應有在前揭犯罪時間施用第二級毒品甲基安非他命
    之行為甚明。
  (三)綜上所述，被告前曾施用毒品，經送前揭觀察勒戒，而屬於
    前揭觀察勒戒執行完畢釋放後，5年內再次犯施用毒品罪之
    情形，本件事證明確，被告犯行應堪認定。
二、論罪科刑：
  (一)查甲基安非他命係屬毒品危害防制條例第2條第2項第2款所
    規定之第二級毒品，核被告所為，係犯毒品危害防制條例第
    10條第2項施用第二級毒品罪。被告持有毒品，復進而施用
    ，其持有毒品之低度行為，為施用毒品之高度行為所吸收，
    不另論罪。
  (二)本院審酌被告施用毒品，足以戕害其身心，滋生其他犯罪，
    惡化治安，嚴重損及公益，且被告前曾犯有施用毒品，復經
    觀察、勒戒執行完畢，其竟再為本件施用毒品犯行，顯見其
    不思悔改，自我控制能力亦顯不佳；惟另考量被告於犯後已
    能坦承犯行，而其施用毒品之行為於本質上係屬自我戕害行
    為，反社會性之程度應屬較低，兼衡其之犯罪動機、目的、
    智識程度非高及其家庭經濟狀況等一切情狀，酌情量處如主
    文所示之刑，並諭知易科罰金之折算標準，以資懲儆。
據上論斷，應依刑事訴訟法第273條之1第1項、第284條之1、第
299 條第1項前段、毒品危害防制條例第10條第2項，刑法第11條
、第41條第1項前段，判決如主文。
本案經檢察官高維駿到庭執行職務。
中    華    民    國    99    年    4     月    9     日
                  刑事第七庭    法  官  章曉文
以上正本證明與原本無異。
如不服本判決應於收受送達後10日內向本院提出上訴書狀，並應
敘述具體理由；其未敘述上訴理由者，應於上訴期間屆滿後20日
內向本院補提理由書（均須按他造當事人之人數附繕）「切勿逕
送上級法院」。
                                書記官  林義盛
中    華    民    國    99    年    4     月    9     日
附錄本判決論罪科刑之法條：
毒品危害防制條例第10條
施用第一級毒品者，處6 月以上5 年以下有期徒刑。
施用第二級毒品者，處3 年以下有期徒刑。

司法院資訊處製作；財團法人民間司法改革基金會備份。
